【裁判字號】    89,毒抗,78
【裁判日期】    890320
【裁判案由】    聲請強制戒治
【裁判全文】
臺灣高等法院高雄分院刑事裁定          八十九年度毒抗字第七八號
    抗  告  人
    即  被  告  甲○○
右抗告人因違反毒品危害防治條例案件，不服臺灣屏東地方法院中華民國八十九年二
月八日裁定（八十九年度毒聲字第二五七號），提起抗告，本院判決如左：
      主      文
抗告駁回。
      理      由
一、本案經本院審理結果，認原審裁定並無不當，應予維持，並引用原審裁定書之理
    由。
二、抗告意旨略以伊接受採尿時，正因感冒而服用感冒糖漿，致檢驗結果，被誤判有
    甲基安非他命陽性反應云云；但查被告尿液，係經台灣科技股份有限公司以酵素
    免疫分析法及氣相層析質譜儀法確認有甲基安非他命陽性反應，而在醫學上，尚
    無因服用藥物，在使用ＧＣ＼ＭＳ檢驗下，被誤判之案例，應無再重新檢驗之必
    要，本案抗告無理由，應予駁回。
三、據上論結，應依刑事訴訟法第四百十二條，裁定如主文。
中    華    民    國     八十九     年       三       月     二十       日
  臺灣高等法院高雄分院刑事第六庭
                                  審判長法官  陳吉雄
                                        法官  周賢銳
                                        法官  江泰章
右正本證明與原本無異。
不得再抗告。
                                      書記官  黃一秋
中    華    民    國     八十九     年       三       月     二十一     日
                                                                        Ａ
臺灣屏東地方法院刑事裁定                        八十九年度毒聲字第二五七號
    聲  請  人  臺灣屏東地方法院檢察署檢察官
    受處分人    甲○○  男三十三歲（民國○○○年○月○日生）
                        住屏東市○○路五十之四號
                        身分證統一編號：Ｔ一二二八六二三六號
右列受處分人因違反毒品危害防制條例案件，經檢察官聲請送強制戒治（八十九年度
聲戒字第四二號），本院裁定如左：
    主  文
甲○○令入戒治處所施以強制戒治，期間為壹年。
    理  由
一、聲請意旨略以：受處分人甲○○前因施用毒品案件，經交付保護管束期滿後，由
    台灣高雄地方法院檢察署檢察官於民國八十八年十二月二日以八十八年度戒毒偵
    字第二九八號不起訴處分確定。詎被告仍未戒除毒癮，又於八十八年十二月十日
    十三時十分許之前四十八小時內某時，在屏東市○○路五０之四號住處，施用安
    非他命一次，嗣於八十八年十二月十日經警通知到場採尿送驗結果，呈甲基安非
    他命陽性反應之事實，業經受處分人於警訊中自白，且有台灣檢驗科技股份有限
    公司出具之尿液檢驗報告書附卷可稽，復有不起訴處分書、刑案資料查註紀錄表
    在卷可按，其於前開不起不處分後五年以內再犯毒品危害防制條例第十條之罪，
    爰聲請裁定令入戒治處所施以強制戒治等語。
二、本院審核右揭卷證，認本件聲請意旨，核無不合，應予准許，爰依毒品危害防制
    條例第二十三條第二項，裁定如主文。
中        華        民        國    八十九    年    二      月    八    日
                                      臺灣屏東地方法院刑事第二庭
                                          法  官  蕭世昌
右裁定正本證明與原本無異。
如不服本裁定應於收受送達後五日內向本院提出抗告狀。
                                          書記官  曾文玲
中        華        民        國    八十九    年    二      月    八    日


司法院資訊處製作；財團法人民間司法改革基金會備份。
